【裁判字號】    98,勞執,7
【裁判日期】    980630
【裁判案由】    裁定准予強制執行
【裁判全文】
臺灣臺南地方法院民事裁定               98年度勞執字第7號
聲  請  人  戊○○
            辛○○
            卯○○
            癸○○
            己○○
            庚○○
            寅○○
            丑○○
            辰○○
            子○○
            乙○○
            莫氏詩即莫叡蓉
            丙○○
            丁○○
            甲○○
相  對  人  蕙華國際有限公司
            萬華國際有限公司
            青華國際有限公司
            瑞華國際人力仲介有限公司
前列四人共同
法定代理人  壬○○
上列聲請人對勞資爭議調解事件，聲請裁定強制執行事件，本院
裁定如下：
    主  文
兩造於民國九十八年五月二十六日成立「1.資方（即蕙華國際有
限公司）與關係企業青華國際有限公司、萬華國際有限公司、瑞
華國際人力仲介有限公司，願意將勞方（即聲請人）97年10.11.
12月工資、獎金及資遣費共計新台幣2,733,042元，分三期98年6
月5日、7月5日及8月5日，每期給付勞方新台幣911,014元，分別
匯入勞方所屬個人帳戶中。如有一期未給付，視為全部到期。2.
以上勞資雙方同意，調解成立。嗣後勞資雙方願意「放棄勞動契
約存續期間其他請求權」並放棄民、刑訴訟權。」之勞資爭議調
解，准予強制執行。
聲請程序費用由相對人連帶負擔。
    理  由
一、本件聲請意旨略以：聲請人受僱於相對人蕙華國際有限公司
    ，因蕙華國際有限公司資金被凍結，致無法支付積欠工資、
    獎金及資遣費所生勞資爭議，雙方於民國98年5月26日在台
    南縣政府勞工處，經台南縣政府勞資爭議調解委員會調解成
    立，相對人同意與青華國際有限公司、萬華國際有限公司、
    瑞華國際人力仲介有限公司連帶給付聲請人97年10.11.12月
    工資、獎金及資遣費共計新台幣（下同）2,733,042元，分
    三期98年6月5日、7月5日、8月5日，每期給付勞方911,014
    元，並分別匯入聲請人所屬個人帳戶中，如有一期未給付，
    視為全部到期。然相對人未依調解內容履行，為此，依勞資
    爭議處理法第37條第1項、第2項之規定，聲請准予就調解內
    容裁定准予強制執行。
二、按勞資爭議經調解成立或仲裁者，當事人之一方不履行其義
    務時，他方當事人得向該管法院聲請裁定強制執行；又前條
    之聲請強制執行，非有左列各款情形之一者，法院不得為駁
    回之裁定：一調解或仲裁內容，係使當事人為法律上所禁止
    之行為者。二調解或仲裁內容，與爭議標的顯屬無關或性質
    不適於強制執行者。三依其他法律不得為強制執行者。四違
    反本法調解、仲裁之規定者。勞資爭議處理法第37條第1項
    、第38條分別定有明文。
三、經查：聲請人上開主張，業據提出台南縣政府勞資爭議調解
    紀錄及蕙華國際有限公司受僱勞工人員名冊、關係企業聯合
    共同聲明暨公告各一份為證，又相對人並未依調解內容履行
    其義務，而視為履行期全部屆至，亦經聲請人陳明在卷。是
    相對人應給付聲請人之數額為2,733,042元。從而，聲請人
    依勞資爭議處理法第37條第1項規定，聲請准予強制執行，
    即無不合，應予准許。
四、依非訟事件法第21條第2項，民事訴訟法第78條，裁定如主
    文。
中    華    民    國    98    年    6     月    30    日
                  民事第三庭    法  官  黃莉莉
以上正本證明與原本無異。
如不服本裁定應於送達後10日內向本院提出抗告狀，並應繳納抗
告費新台幣1,000元整。
中    華    民    國    98    年    6     月    30    日
                                書記官  陳著振


司法院資訊處製作；財團法人民間司法改革基金會備份。
